【裁判字號】    99,易,1534
【裁判日期】    990827
【裁判案由】    竊盜
【裁判全文】
臺灣高雄地方法院刑事判決              99年度易字第1534號
公  訴  人  臺灣高雄地方法院檢察署檢察官
被      告  乙○○
上列被告因竊盜案件，經檢察官提起公訴（99年度偵字第6642號）
，本院判決如下：
    主  文
乙○○犯竊盜罪，累犯，處有期徒刑參月，如易科罰金，以新臺
幣壹仟元折算壹日。
    事  實
一、乙○○前於民國95年間，因施用毒品案件，經本院判處有期
    徒刑9 月確定，另因竊盜案件，經本院分別判處有期徒刑3
    月、5 月、6 月、5 月、8 月、7 月、5 月、4 月確定，上
    開9 罪嗣經裁定減刑並定應執行有期徒刑1 年10月確定；又
    因竊盜案件，經本院判處有期徒刑4 月（減為有期徒刑2 月
    ）確定，並與上開應執行之有期徒刑1 年10月接續執行，於
    98年1 月13日縮短刑期執行完畢。詎仍不知悔改，意圖為自
    己不法之所有、基於竊盜之犯意，於98年10月14日6 時許，
    騎乘車號XWZ-582 號重型機車前往高雄縣鳳山市○○街107
    號前，徒手竊取甲○○所經營商店門口之公有鐵製水溝蓋1
    個（長約120 公分、寬約67公分、厚0.2 公分；價值新台幣
    〈下同〉約1 千餘元）得手，並置於該機車之腳踏板處，恰
    為丙○○發現，上前盤問並記下車牌號碼，報警循線查悉上
    情。
二、案經高雄縣政府警察局移送臺灣高雄地方法院檢察署檢察官
    偵查起訴。
    理  由
甲、證據能力之認定：
一、被告以外之人於審判外之言詞或書面陳述，除法律有規定者
    外，不得作為證據；被告以外之人於審判外之陳述，雖不符
    刑事訴訟法第159 條之1 至之4 之規定，然經當事人於審判
    程序同意作為證據，法院審酌該言詞陳述或書面陳述作成時
    之情況，認為適當者，亦得為證據；刑事訴訟法第159 條第
    1 項、第159 條之5 第1 項分別定有明文。
二、本判決認定事實所引用之證據資料，除原已符合刑事訴訟法
    第159 條之1 至第159 條之4 ，及法律另有規定等傳聞法則
    例外規定得作為證據以外，本判決認定事實所引用之證據資
    料，均非公務員違背法定程序所取得，且檢察官及被告乙○○（下稱被告）於本院均同意作為認定事實之證據，復審酌
    各該言詞或書面陳述作成時之情況，並無違法不當或證明力
    明顯過低之瑕疵，認為以之作為證據為適當，均得作為證據
    。
乙、實體部分：
一、訊據被告固坦承其名下有車號XWZ-582 號機車之事實（本院
    審易卷第26頁、本院卷第51頁），惟矢口否認有何竊盜之犯
    行，並辯稱：我的機車已售予他人，不可能騎該機車行竊云
    云（本院審易卷第25頁反面）。經查：
  (一)本件前揭甲○○所營商店門口之公有鐵製水溝蓋1 個遭竊之
    事實，業據證人甲○○於警詢時證稱：我於98年10月14日10
    時在高雄縣鳳山市○○街107 號開店做生意時，發現店門口
    之水溝蓋遭竊，在對面的丙○○說有看到竊嫌，說早上6 時
    許看到1 名男子騎乘車號XWZ-582 號重型機車正竊取該水溝
    蓋，丙○○問該名男子為何要偷竊該水溝蓋，該名男子說是
    高雄縣鳳山市○○街109 號之住戶給他的；該水溝蓋長約12
    0 公分、寬約67公分、厚0.2 公分，價值約1 千餘元，丙○○還提供我寫有車號XWZ-582 號的便條紙等語明確（警卷第
    24、25頁），並有該寫有車號XWZ-582 號之便條紙附卷可佐
    （警卷第26頁）；又車號XWZ-582 號重型機車係登記在被告
    名下之情，亦有車籍查詢重型機車基本資料在卷可稽（偵卷
    第20頁）無訛。
  (二)查證人即目擊證人丙○○於本院審理時證稱：我有清楚看到
    本案偷水溝蓋之人，當時偷水溝蓋之人帶半罩式安全帽，鼻
    子、嘴部以下與在庭的被告很像，體格與年紀亦相仿，竊賊
    將水溝蓋抱起來時，我有問他在做什麼，他說有跟原物主說
    了，我就把他所騎機車車牌號碼記下，當時確實是騎車號XW
    Z-582 號機車之人偷走水溝蓋，也有清楚看到竊賊未被安全
    帽遮住之部分等語明確（本院卷第56、57頁），並於警詢時
    證稱：我看到1 名男子正在偷竊水溝蓋，所以警方通知我到
    貴大隊製作詢問筆錄；我於98年10月14日上午6 時許前往高
    雄縣鳳山市○○街之倉庫欲開車前往菜市場販賣東西，看到
    1 名男子騎乘XWZ-582 號重機車正在竊取高雄縣鳳山市○○
    街107 號門前之鐵製水溝蓋1 個，我直覺該名男子是小偷，
    就問該名男子為何要偷拿水溝蓋，該名男子說該水溝蓋是隔
    壁高雄縣鳳山市○○街109 號的住戶說過了要給他的，直至
    上午9 時許高雄縣鳳山市○○街107 號之住戶被害人甲○○
    說他店門前之水溝蓋遭竊，我就提供我私下記到之車牌XWZ-
    582 號之紙張給被害人報警；現警方提供指認犯罪嫌疑人紀
    錄表上有照片6 人，有偷竊水溝蓋之男子（編號：5 號）之
    男子乙○○「男、46年7 月1 日生、身分證字號:Ｚ00000000
    0 」就是偷竊水溝蓋之人；我與被告沒有仇隙或金錢糾紛，
    車牌XWZ-582 之紙張，就是我提供給被害人甲○○的等語（
    警卷第27、28頁）相互合。復以證人丙○○於本院審理時
    稱可請被告當庭戴上安全帽指認是否確係偷竊水溝蓋之竊賊
    ，經被告當庭戴上安全帽並以紙遮住眼部後，再由證人丙○○當庭指認結果，其仍證稱：被告很像當初在現場偷水溝蓋
    的人等語無訛（本院卷第57、58頁），亦與卷附高雄縣政府
    警察局刑事警察大隊指認犯罪嫌疑人紀錄表相符（警卷第30
    頁）。參以證人丙○○僅係案發現場目擊之民眾，之前與異
    議人素不相識，並無仇怨，僅因偶然目擊案發經過舉發被告
    行竊之犯行，茍非事實，當無虛妄指訴，濫行入被告於罪，
    甘冒刑責無端誣陷之必要；至證人楊公燻雖所稱：竊賊聲音
    與被告聲音現在聽起來聲音頻率不太一樣、未注意到竊賊是
    否缺牙之情（本院卷第57、58頁），然案發當時竊賊乍遭證
    人楊公燻直接質問是否為偷竊行徑，衡情自有加以變聲掩飾
    ，不敢以真實聲音及正面相對露出門牙方式示人之可能，且
    證人楊公燻僅就所見所聞為證述，本院認為自無因其應訊時
    同時回答於案發現場所未見聞或不明部分之事實，即能反推
    連同其有目擊見聞事實部分之證述亦認不可採（最高法院72
    年台上字第3976號判例意旨參照），綜此，足認證人楊公燻
    前開所述屬實，堪以採信，則被告於前揭時、地，於確有偷
    竊水溝蓋之事實，足堪認定。
  (三)又被告聲請傳訊證人丁○○所稱購得該機車之人即陳明山到
    庭證明本案與其無關云云（本院卷第61頁），惟關於本案該
    機車使用之情形，並非與販售予何人有密切關連乙節，業據
    證人王錦章證稱：我雖向被告以6 千元購買該機車，但沒有
    過戶，他自己沒有機車，因要騎車有向我借車，我跟丁○○
    、被告都住的很近，有相互借車；案發時我被關等語明確在
    卷（偵卷第39、40頁），且觀諸證人王錦章、丁○○均否認
    涉犯本案、亦均未證述被告未涉及本案犯行（偵卷第40頁、
    本院卷第56頁），是被告於案發時既有借用該機車行竊之可
    能，足見無從以證人陳明山到庭證述其有無購得該機車之證
    述，即能憑為有利被告之認定，是認因與被告所稱之待證事
    實無重要關係、且相關待證事實已臻明確，已無再為調查傳
    訊之必要，附此敘明。
  (四)綜上所述，足認被告所辯，顯係卸責之詞，不足採信。本件
    事證明確，被告行竊犯行堪以認定，自應依法論科。
二、核被告所為係犯刑法第320 條第l 項之竊盜罪。又被告前曾
    有如事實欄一所示受有期徒刑已執行完畢之前案科刑及執行
    紀錄，有卷附臺灣高等法院被告前案紀錄表可按（本院卷第
    9 至19頁），其受有期徒刑之執行完畢，5 年以內故意再犯
    本案有期徒刑以上之罪，係屬累犯，應依刑法第47條第1 項
    之規定加重其刑。爰審酌被告有多次竊益前料，其素行不佳
    ，其竊取路上公有水溝蓋之行為，有使往來人、車不慎跌落
    致生傷亡之危險，甚且排水溝若遭異物堵塞不通，無法發揮
    排水功能時，尚有可能危害附近居民之生命財產之損失，被
    告因貪圖小利，罔顧他人之生命、身體、財產安全，實有不
    該，犯後亦矯飾犯行，態度甚不佳；惟其犯罪所得非鉅，惡
    性非重，暨其犯罪之動機、目的在於貪圖不法利益，復斟酌
    檢察官求刑應判處被告有期徒刑6 月略嫌過重（本院卷第61
    頁）等一切情狀，爰就被告所犯上開犯行量處有期徒刑3 月
    ，並諭知得易科罰金之折算標準，用資儆懲，以昭炯戒。
據上論斷，依刑事訴訟法第299 條第1 項前段，刑法第320 條第
1 項、第47條第1 項、第41條第1 項前段，刑法施行法第1 條之
1 第1 項、第2 項前段 ，判決如主文。
本案經檢察官盧葆清到庭執行職務。
中    華    民    國    99    年    8     月    27    日
                   刑事第八庭   法  官  林建鼎
以上正本證明與原本無異
如不服本判決應於收受本判決後10日內向本院提出上訴書狀，並
應敘述具體理由。其未敘述上訴理由者，應於上訴期間屆滿後20
日內向本院補提理由書狀（均須按他造當事人之人數附繕本）「
切勿逕送上級法院」。
告訴人或被害人如對於本判決不服者，應具備理由請求檢察官上
訴，其上訴期間之計算係以檢察官收受判決正本之日期為準。
中    華    民    國    99    年    8     月    27    日
                                書記官  蔡蓓雅
附錄本案論罪科刑法條：
刑法第320 條第1 項：
意圖為自己或第三人不法之所有，而竊取他人之動產者，為竊盜
罪，處5 年以下有期徒刑、拘役或5 百元以下罰金。
中華民國刑法施行法第1 條之1
（罰金貨幣單位與罰鍰倍數）
中華民國94年1 月7 日刑法修正施行後，刑法分則編所定罰金之
貨幣單位為新臺幣。
94年1 月7 日刑法修正時，刑法分則編未修正之條文定有罰金者
，自94年1 月7 日刑法修正施行後，就其所定數額提高為30倍。
但72年6 月26日至94年1 月7 日新增或修正之條文，就其所定數
額提高為3 倍。

司法院資訊處製作；財團法人民間司法改革基金會備份。
